ACORDAO-COMPLETO-2371155

ACÓRDÃO DE RELAÇÃO

ACÓRDÃO DE RELAÇÃO 2218/2019 ATA 36/2019 - PLENÁRIO

Acórdão 2218/2019-TCU-Plenário
VISTOS e relacionados estes autos de Representação acerca de possíveis irregularidades ocorridas no âmbito do Ministério do Trabalho e Emprego - MTE, na contratação, por dispensa de licitação, da empresa Cobra Tecnologia S.A. para a prestação de serviços técnicos especializados em tecnologia da informação voltados à operacionalização de aplicação do Programa Nacional de Estímulo ao Primeiro Emprego para Jovens - PNPE,
Considerando que, ao apreciar o processo em tela, o Tribunal, por intermédio dos itens 9.2 e 9.3 do Acórdão 1591/2011-TCU-Plenário (peça 29, fls. 19/21) , aplicou multa aos Srs. Alencar Rodrigues Ferreira Júnior (R$ 38.993,92) , Emerson Brandão dos Santos (R$ 25.000,00) , Gladys Rodrigues de Andrade (R$ 8.000,00) , Jadir Dias Proença (R$ 5.000,00) , Samuel Costa Neto (R$ 38.993,92) , e Sebastião Ubyrajara de Brito (R$ 25.000,00) , fixando-lhes prazo para que comprovassem o recolhimento de tais dívidas ao Tesouro Nacional, atualizadas monetariamente na forma da legislação em vigor,
Considerando que ante o recolhimento integral das multas aplicadas os Srs. Jadir Dias Proença, Emerson Brandão dos Santos, bem como a Sra. Gladys Rodrigues de Andrade obtiveram quitação, respectivamente, por meio dos Acórdão 1913/2011-TCU-Plenário, 2297/2015 - TCU - Plenário e 1695/2017 - Plenário,
Considerando que na oportunidade em que foi proferido o Acórdão 1695/2017-TCU-Plenário este Tribunal decidiu sobrestar o andamento deste feito até a conclusão da Ação Ordinária 00515830.2012.403.6100, por força da qual se encontrava suspensa a exigibilidade da multa aplicada ao Sr. Alencar Rodrigues Ferreira Júnior (fls. 2, peça 380) ;
Considerando que em virtude de a multa aplicada ao Sr. Alencar Rodrigues Ferreira Júnior se encontrar com exigibilidade suspensa, em decorrência de decisão proferida em primeira instância nos autos da Ação Ordinária 00515830.2012.403.6100 (fl. 1, peça 380, e peça 244) , não foi instaurado processo de cobrança executiva contra esse responsável, após a prolação do referido acórdão, tendo sido instaurados processos de cobrança executiva apenas em relação aos Srs. Sebastião Ubyrajara de Brito e Samuel Costa Neto, conforme peça 368 destes autos,
Considerando que informações coletadas às peças 388 a 392 indicam que houve trânsito em julgado da referida ação ordinária, tendo-se confirmado, no mérito, a decisão do juízo da 12ª Vara da Justiça Federal no Estado de São Paulo, que, reconhecendo prescrição da pretensão punitiva em relação aos atos praticados pelo Sr. Alencar Rodrigues Ferreira Júnior, declarou a nulidade do Acórdão 1591/2011-TCU-Plenário em relação ao referido responsável, incluindo o débito fiscal relativo à multa a ele aplicada e a realização de qualquer ato e/ou inscrição de seu nome no Cadin, além de qualquer medida que lhe cause restrição ou negativação do seu nome em decorrência daquele acórdão,
Considerando que diante da sentença judicial transitada em julgado propõe a SecexTrabalho, em instrução de peça 393 destes autos, o levantamento do sobrestamento deste feito e a adoção de providências consentâneas com a decisão judicial, com vistas à definitiva anulação da multa aplicada no subitem 9.2 do Acórdão 1591/2011-TCU-Plenário, no tocante ao Sr. Alencar Rodrigues Ferreira Júnior,
ACORDAM os Ministros do Tribunal de Contas da União, reunidos em Sessão Plenária, por unanimidade, em:
a) levantar o sobrestamento destes autos, anteriormente determinado pelo item "b" do Acórdão 1695/2017-TCU-Plenário, uma vez concluída a tramitação da Ação Ordinária 00515830.2012.403.6100, com a prolação de sentença definitiva, pelo juízo da 12ª Vara Federal da Justiça Federal em São Paulo, no sentido da anulação do Acórdão 1591/2011-TCU-Plenário, no tange unicamente ao responsável Alencar Rodrigues Ferreira Júnior, em razão de reconhecimento judicial da prescrição da pretensão punitiva deste Tribunal em face desse responsável;
b) dispensar a instauração de processo de cobrança executiva contra o responsável Alencar Rodrigues Ferreira Júnior, em razão da declaração de nulidade da multa a ele aplicada por meio do referido Acórdão 1591/2011-TCU-Plenário, conforme sentença transitada em julgado no âmbito da Justiça Federal;
c) autorizar as unidades técnicas competentes deste Tribunal a efetuar os ajustes necessários nos sistemas internos do TCU, a exemplo do Sistema Radar, de modo a refletir o efetivo cumprimento à decisão judicial anulatória da imputação de sanção ao responsável Alencar Rodrigues Ferreira Júnior, realizada por este Tribunal mediante o Acórdão 1591/2011-TCU-Plenário, e
d) restituir o processo à SecexTrabalho, para adoção das medidas de sua alçada.
1. Processo TC-Processo 014.275/2004-7 (REPRESENTAÇÃO) 
	1.1. Apensos: Processo 006.324/2016-9 (COBRANÇA EXECUTIVA) ; Processo 010.038/2006-0 (REPRESENTAÇÃO) ; Processo 006.327/2016-8 (COBRANÇA EXECUTIVA) 
	1.2. Responsáveis: Alencar Rodrigues Ferreira Júnior (XXX.988.988-XX) ; Beneficente José Orgete da Silva - Santa Rita de Cassia - BA (13.693.627/0001-17) ; Cobra Tecnologia S.a. (42.318.949/0001-84) ; Cordesito Antunes de Figueiredo (XXX.215.297-XX) ; Emerson Brandao dos Santos (XXX.108.141-XX) ; Gladys Rodrigues de Andrade (XXX.665.368-XX) ; Jadir Dias Proença (XXX.079.845-XX) ; Maria Abadia Alves (XXX.900.566-XX) ; Monique da Rocha Brandão (XXX.519.961-XX) ; Remígio Todeschini (XXX.403.628-XX) ; Ricardo Andres Cifuentes Silva (XXX.398.788-XX) ; Samuel Costa Neto (XXX.559.486-XX) ; Sebastião Ubyrajara de Brito (XXX.109.881-XX) ; Silvana Marcia Veloso de Castro (XXX.984.786-XX) 
	1.3. Interessado: Procuradoria da República/df - Mpf/mpu (26.989.715/0012-65) 
	1.4. Órgão/Entidade: Ministério do Trabalho e Emprego (extinto) ; Secretaria Executiva do Ministério do Trabalho
	1.5. Relator: Ministro-Substituto Augusto Sherman Cavalcanti
	1.6. Representante do Ministério Público: Procurador Júlio Marcelo de Oliveira
	1.7. Unidade Técnica: Secretaria de Controle Externo do Trabalho e Entidades Paraestatais (SecexTrab) .
	1.8. Representação legal: Stefhanne Caroline de Souza Santos (189770/OAB-RJ) e outros, representando Cobra Tecnologia S.a.; Fabrício Trindade de Sousa (17407/OAB-DF) e outros, representando Sebastião Ubyrajara de Brito; Isadora Gonçalves Fonseca e outros, representando Samuel Costa Neto; Eduardo Rodrigues Lopes (29.283/OAB-DF) e outros, representando Gladys Rodrigues de Andrade; Glauco Pereira Brandão (34169/OAB-DF) , representando Emerson Brandao dos Santos; Flavia Stella Cardoso (83704/OAB-MG) , representando Alencar Rodrigues Ferreira Júnior; Mariah de Campos Pinto (27.079/OAB-DF) e outros, representando Samuel Costa Neto e Ricardo Andres Cifuentes Silva; Albertino Ribeiro Coimbra (19081/OAB-DF) , representando Silvana Marcia Veloso de Castro.

Ministério do Trabalho e Emprego (extinto); Secretaria Executiva do Ministério do Trabalho

Alencar Rodrigues Ferreira Júnior (XXX.988.988-XX); Beneficente José Orgete da Silva - Santa Rita de Cassia - BA (13.693.627/0001-17); Cobra Tecnologia S.a. (42.318.949/0001-84); Cordesito Antunes de Figueiredo (XXX.215.297-XX); Emerson Brandao dos Santos (XXX.108.141-XX); Gladys Rodrigues de Andrade (XXX.665.368-XX); Jadir Dias Proença (XXX.079.845-XX); Maria Abadia Alves (XXX.900.566-XX); Monique da Rocha Brandão (XXX.519.961-XX); Remígio Todeschini (XXX.403.628-XX); Ricardo Andres Cifuentes Silva (XXX.398.788-XX); Samuel Costa Neto (XXX.559.486-XX); Sebastião Ubyrajara de Brito (XXX.109.881-XX); Silvana Marcia Veloso de Castro (XXX.984.786-XX)

Alencar Rodrigues Ferreira Júnior

AUGUSTO SHERMAN

Stefhanne Caroline de Souza Santos (189770/OAB-RJ) e outros, representando Cobra Tecnologia S.a.; Fabrício Trindade de Sousa (17407/OAB-DF) e outros, representando Sebastião Ubyrajara de Brito; Isadora Gonçalves Fonseca e outros, representando Samuel Costa Neto; Eduardo Rodrigues Lopes (29.283/OAB-DF) e outros, representando Gladys Rodrigues de Andrade; Glauco Pereira Brandão (34169/OAB-DF), representando Emerson Brandao dos Santos; Flavia Stella Cardoso (83704/OAB-MG), representando Alencar Rodrigues Ferreira Júnior; Mariah de Campos Pinto (27.079/OAB-DF) e outros, representando Samuel Costa Neto e Ricardo Andres Cifuentes Silva; Albertino Ribeiro Coimbra (19081/OAB-DF), representando Silvana Marcia Veloso de Castro.

Procurador Júlio Marcelo de Oliveira

REPRESENTAÇÃO (REPR)

Secretaria de Controle Externo do Trabalho e Entidades Paraestatais (SecexTrab).